臺灣高等法院刑事裁定
111年度聲字第904號
聲  請  人
即  被  告  莊譽歆



上列聲請人因違反毒品危害防制條例案件（本院110上訴字第315
1號），聲請具保停止羈押，本院裁定如下：
    主  文
聲請駁回。 
    理  由
一、聲請意旨略以：聲請人即被告莊譽歆（下稱被告）所涉本件
    犯行雖構成累犯，但其於偵、審中均坦承犯行，而販毒所得
    價金尚非甚鉅，也無任何特別重大之惡行，且被告本即因意
    志薄弱才會反覆為之。又原審法院裁准被告具保停押後，並
    無任何犯罪行為，且皆自行至法警室報到，被告犯後已有所
    悔悟，羈押期間妹妹前來會客告知患有糖尿病且每況愈下，
    奶奶長年罹患痛風、高血壓，目前不良於行，兩人醫藥費需
    求甚高，請鈞院同情被告處境，雖被告前曾多次未遵期到庭
    應訊，但此次家中非常需要其回家照料，請給予被告陪伴及
    處理家中事務之機會，准予具保停止羈押，被告一定會隨傳
    隨到。日後經判決有罪確定，也將立即依通知報到入監服刑
    ，絕不逃亡。是以，本件實無羈押之必要，請求准予具保停
    止羈押云云。
二、按羈押之目的，在於確保刑事偵查、審判程序之完成外，亦
    有確保刑罰執行之目的，或預防反覆實施特定犯罪，且聲請
    停止羈押，除有刑事訴訟法第114條各款所列情形之一不得
    駁回者外，被告有無羈押之必要，法院自得就具體個案情節
    予以斟酌決定，如就客觀情事觀察，法院許可羈押之裁定在
    目的與手段間之衡量並無明顯違反比例原則情形，即無違法
    或不當可言。是被告究竟有無刑事訴訟法第101條、第101條
    之1所規定之羈押要件情形，應否羈押，以及羈押後其羈押
    原因是否仍然存在，有無繼續羈押之必要，事實審法院本得
    斟酌個案情節、訴訟進行程度及其他一切情形而為認定，故
    受羈押之被告除確有刑事訴訟法第114條所列情形之一者外
    ，其應否羈押或延長羈押，事實審法院自有認定裁量之權（
    參照最高法院105年度台抗字第85號裁定意旨）。又所謂羈
    押必要性，係由法院就具體個案，依職權衡酌是否有非予羈
    押顯難保全證據或難以遂行訴訟程序者為依據，法院在不違
    背通常生活經驗之定則或論理法則時，依法自有審酌認定之
    職權。
三、經查：被告因犯修正前毒品危害防制條例第4條第1項之販賣
    第一級毒品罪、第2項之販賣第二級毒品罪及毒品危害防制
    條例第8條第1項之轉讓第一級毒品罪，業經本院審理後分別
    判處有期徒刑7月（1罪）、1年9月（5罪）、1年11月（1罪
    ）、7年7月（9罪）、7年8月（5罪）、7年9月（3罪），並
    定應執行刑有期徒刑11年，有上開判決為憑，足認其犯罪嫌
    疑重大。另被告前於民國109年10月26日原審準備程序前，
    僅去電表示身體不適希望請假，經原審命於1週內補呈診斷
    證明書後，始於同年11月2日由其辯護人具狀陳報表示未請
    醫院開立診斷證明云云，其拘提無著後經法警聯繫始到案乙
    節，有原審法院公務電話紀錄、陳報狀、拘票、報告書及訊
    問筆錄等在卷可佐（見109年度訴字第908號卷一第175、181
    、205、206、213、215、219至222頁）。又於110年2月22日
    原審審理期日中，經合法傳喚後又無故不到庭，嗣以書狀表
    示因被告外公於農曆年前過世，為辦理後事疲於奔命而記錯
    時間，到法院時已開完庭云云，原審拘提後又無著，經聯繫
    後始到案，並准以新臺幣2萬元具保，且限制住居於臺北市○
    ○區○○路0段00巷00號等情，亦有原審法院刑事報到單、陳報
    狀、拘票、報告書、訊問筆錄及被告具保責付辦理程序單、
    繳納保證金通知單、國庫存款收款書等附卷可稽（見109年
    度訴字第908號卷一第313、341至345、347、349、353至362
    頁)。然被告經原審具保並限制住居後，於110年8月2日原審
    審理期日復經合法傳喚而不到庭（見109年度訴字第908號卷
    二第29頁），足見被告已有多次無故未遵期到庭之情，復斟
    酌其所涉之罪為最輕本刑5年以上有期徒刑之重罪，且被告
    先前在100年、102年、105年，均有曾經發佈通緝後始緝獲
    到案之紀錄，有本院被告前案紀錄表可參，顯見其確有為迴
    避重刑而逃亡之相當可能，則被告經本院分別判處徒刑後定
    應執行有期徒刑11年，遠較前述經通緝始到案之刑期為重，
    益見其有逃亡之虞，而仍有刑事訴訟法第101條第1項第1款
    、第3款之羈押原因存在。再斟酌訴訟進行程度與被告所涉
    犯罪事實對社會侵犯之危害性及檢察官追訴遂行之公益考量
    ，且參酌被告犯案之情節、涉案之輕重、及權衡國家刑事司
    法權之有效行使、社會秩序及公共利益、被告人身自由之私
    益及防禦權受限制之程度等一切情事，並斟酌被告曾經原審
    具保並限制住居後，仍藉詞未注意時間、未收到通知、電話
    遺失云云而不能遵期到庭，足徵命被告具保、責付或限制住
    居等侵害較小之手段，均不足以確保審判或執行程序之順利
    進行，而認對被告維持羈押處分尚屬適當、必要，合乎比例
    原則，復查無其他法定撤銷羈押之事由，或有刑事訴訟法第
    114條各款所列情形，自無從據為准予被告具保限制住居代
    替羈押之正當事由。且被告羈押原因既仍未消滅，則其以上
    述情詞聲請具保停止羈押，尚非有據，應予駁回。
據上論斷，依刑事訴訟法第220條，裁定如主文。
中　　華　　民　　國　　111 　年　　3 　　月　 14 　　日
                刑事第一庭  審判長法　官  周煙平
                                  法　官  連育群
                                  法　官  吳炳桂
以上正本證明與原本無異。
如不服本裁定，應於收受送達後五日內向本院提出抗告狀。
                                   書記官  吳芝嘉
中　　華　　民　　國　　111 　年　　3 　　月　　14　　日